【裁判字號】    89,易,2432
【裁判日期】    890913
【裁判案由】    毒品危害防制條例
【裁判全文】
臺灣臺中地方法院刑事判決                        八十九年度易字第二四三二號
    公  訴  人  台灣台中地方法院檢察署檢察官
    被      告  甲○○
右列被告因毒品危害防制條例案件，經檢察官提起公訴（八十九年度偵字第三七０三
號），本院判決如左：
    主  文
甲○○持有第一級毒品，處有期徒刑肆月，如易科罰金，以參佰元折算壹日。扣案之
第一級毒品海洛因柒包（驗餘淨重壹拾捌點壹零公克、純質淨重約零點壹捌公克）沒
收銷燬之。
    事  實
一、甲○○於民國八十九年一月十三日，在其台中縣太平巿長龍路四段二十五巷二十
    二號之住處，收受真實姓名年籍不詳、綽號「阿忠」之成年男子交付抵債之第一
    級毒品海洛因七包（驗餘淨重一十八‧一０公克、純質淨重約０‧一八公克）。
    嗣於八十九年一月二十四日十七時許，在台中縣太平巿光興路之淨業精舍工地，
    為警自其身查獲毒品海洛因二包、安非他命二包及安非他命吸食器一組；同日十
    八時許，經警持搜索票至台中縣太平巿長龍路四段二十五巷二十二號搜索，又扣
    得甲○○持有之毒品海洛因五包、注射針筒一支、勺子一支、殘餘空袋八個（甲
    ○○施用第二級毒品安非他命部分，經送觀察、勒戒後，認無繼續施用毒品之傾
    向，業經檢察官另行不起訴處分）。
二、案經台中縣警察局移送臺灣臺中地方法院檢察署檢察官偵查起訴。
    理  由
一、訊據被告甲○○固坦承於右開時地，自綽號「阿忠」之成年男子收受第一級毒品
    海洛因七包，惟矢口否認涉嫌持有第一級毒品之犯行，辯稱此七包海洛因係其買
    來吸用，且已施用過一、二次云云。經查：右開事實業據被告於警訊及偵訊時坦
    承不諱；且其為警採集之尿液，經送檢驗之結果確實僅呈甲基安非他命之陽性反
    應，而無嗎啡之陽性反應，此台中縣衛生局檢驗尿水報告書一紙附卷可稽，核與
    其在偵查中之自白相符；此外，復有扣案之毒品海洛因七包（驗餘淨重一十八‧
    一０公克、純質淨重約０‧一八公克）可資佐證，足見其上開自白與事實相符，
    得為證據，是本件事證明確，被告持有第一級毒品之犯行，要堪認定，所辯其有
    施用海洛因云云，顯係卸責之詞，未可採信。
二、核被告甲○○所為，係犯毒品危害防制條例第十一條第一項之持有第一級毒品罪
    。爰審酌被告之素行、犯罪之動機、手段、方法、所持有海洛因之數量、持有之
    時間及犯後態度等一切情狀，量處如主文所示之刑，並諭知易科罰金之折算標準
    。扣案之毒品海洛因七包（驗餘淨重一十八‧一０公克、純質淨重約０‧一八公
    克），應依毒品危害防制條例第十八條第一項前段之規定，宣告沒收銷燬之。
據上論斷，應依刑事訴訟法第二百九十九條第一項前段，毒品危害防制條例第十一條
第一項、第十八條第一項前段，刑法第十一條前段、第四十一條，罰金罰鍰提高標準
條例第二條，判決如主文。
中      華      民      國八十九      年      九      月  十三    日
                                        法  官  莊  深  淵
右正本證明與原本無異。
如不服本判決，應於送達後十日內向本院提出上訴狀（須附繕本），上訴於台灣高等
法院台中分院。
                                        書記官
中      華      民      國      八十九      年      九      月  十四    日
附錄論罪科刑法條
毒品危害防制條例第十一條：
持有第一級毒品者，處三年以下有期徒刑、拘役或新臺幣五萬元以下罰金。
持有第二級毒品者，處二年以下有期徒刑、拘役或新臺幣三萬元以下罰金。
持有專供製造或施用毒品之器具者，處一年以下有期徒刑、拘役或新臺幣一萬元以下
罰金。


司法院資訊處製作；財團法人民間司法改革基金會備份。
